【裁判字號】    92,訴,332
【裁判日期】    920725
【裁判案由】    毒品危害防制條例
【裁判全文】
臺灣臺北地方法院刑事判決                          九十二年度訴字第三三二號
    公  訴  人  臺灣臺北地方法院檢察署檢察官
    被      告  甲○○  男  二.
右列被告因違反毒品危害防制條例案件，經檢察官提起公訴（九十一年毒偵字第一九
二三號），本院判決如左：
    主    文
甲○○施用第二級毒品（ＭＤＭＡ），處有期徒刑伍月。又施用第二級毒品（安非他
命），處有期徒刑柒月；扣案之第二級毒品安非他命貳包（驗後餘重共淨重零點玖貳
公克）沒收銷燬之。又施用第一級毒品，處有期徒刑壹年；扣案之第一級毒品海洛因
貳包（淨重共零點貳伍公克）沒收銷毀之。應執行有期徒刑壹年拾月；扣案之第二級
毒品安非他命貳包（驗後餘重共淨重零點玖貳公克）、第一級毒品海洛因（淨重共零
點貳伍公克）均沒收銷燬之。
    事    實
一、甲○○前因施用毒品案件，經送觀察、勒戒後，認無繼續施用毒品之傾向，由台
    灣士林地方法院檢察署檢察官於民國八十八年九月十七日，以八十八年度毒偵字
    第三六二號處分書為不起訴處分確定；復因連續施用第二級毒品安非他命案件，
    經觀察、勒戒後，認有繼續施用毒品之傾向，經強制戒治後，由台灣板橋地方法
    院檢察署檢察官於九十年四月二十四日以九十年度毒偵緝字第二一四號聲請書聲
    請簡易判決處刑，經台灣板橋地方法院三重簡易庭於九十年九月七日（起訴書誤
    為九十年十一月八日）以九十年度重簡字第八四九號判決處有期徒刑六月確定。
    詎其仍不知悔悟，復分別基於施用第二級毒品ＭＤＭＡ及安非他命之不同犯意，
    先後於九十一年五月二十一日某時間，在台北縣三重市○○街二巷十號之二住所
    ，吞食第二級毒品ＭＤＭＡ藥丸，及以點火燒烤產生氣體之方式施用第二級毒品
    安非他命。甲○○另基於施用第一級毒品之犯意，於九十一年五月二十二日某時
    間，在台北縣三重市上址住處，施用第一級毒品海洛因。嗣於九十一年五月二十
    四日凌晨四時許，為警在台北市○○區○○路四段與吉祥路口查獲，並扣得安非
    他命二包（總淨重零點九四公克，驗後餘重共淨重零點九二公克）、海洛英二包
    （合計淨重零點二五公克）。
二、案經臺北市政府警察局松山分局移送台灣台北地方法院檢察署檢察官偵查起訴。
    理    由
一、右揭事實，業據被告甲○○於本院審理期日坦承不諱，且被告為警查獲當日採集
    之尿液經檢驗結果，確呈ＭＤＭＡ及甲基安非他命陽性反應，有台灣尖端先進生
    技醫藥股份有限公司濫用藥物檢驗中心九十一年七月二十六日出具之濫用藥物檢
    驗報告在卷可按。雖被告於九十一年五月二十四日採集之尿液經檢驗結果，呈嗎
    啡及可待因陰性反應，有上開濫用藥物檢驗報告附卷可稽；然查海洛因經注射入
    人體後，約百分之八十於二十四小時內自尿中排出，一般而言，尿液中能否驗出
    嗎啡陽性反應與其投與量、投與途徑、採尿時間、個人體質及檢驗方法之靈敏度
    有關，國外曾有文獻報導注射六毫克海洛因鹽酸鹽，其代謝物嗎啡之平均可檢出
    時限約為二十六小時，此有行政院衛生署藥物食品檢驗局八一藥檢壹字第八一一
    四八八五號函影本可參；而被告坦承最後一次施用第一級毒品海洛因之時間為九
    十一年五月二十二日，係九十一年五月二十四日採集尿液日之前二日（已逾二十
    六小時以上），故上開尿液檢驗呈陰性反應，乃屬必然之結果，附此說明。此外
    ，被告於九十一年五月二十四日為警查扣之透明晶體二包，鑑定結果均檢出第二
    級毒品甲基安非他命成分；而白粉二包，鑑定結果均含第一級第六項毒品海洛因
    成分；分別有台北市政府警察局九十一年九月北市鑑毒字第五六一號鑑驗通知書
    、法務部調查局九十一年六月十八日調科壹字第○二○○○五三五○號鑑定通知
    書在卷可按；並有安非他命二包（總淨重零點九四公克，驗後餘重共淨重零點九
    二公克）、海洛英二包（合計淨重零點二五公克）扣案可資佐證，核均與被告前
    開任意性自白相符。又被告前因施用毒品案件，經送觀察、勒戒後，認無繼續施
    用毒品之傾向，由台灣士林地方法院檢察署檢察官於八十八年九月十七日以八十
    八年度毒偵字第三六二號處分書為不起訴處分確定；復因連續施用第二級毒品安
    非他命案件，經觀察、勒戒後，認有繼續施用毒品之傾向，經強制戒治後，由台
    灣板橋地方法院檢察署檢察官於九十年四月二十四日，以九十年度毒偵緝字第二
    一四號聲請書聲請簡易判決處刑，經台灣板橋地方法院三重簡易庭於九十年九月
    七日（起訴書誤為九十年十一月八日）以九十年度重簡字第八四九號判決處有期
    徒刑六月確定等情，亦分別有台灣台北地方法院檢察署全國施用毒品案件紀錄表
    、刑案資料查註紀錄表、台灣板橋地方法院九十年度毒偵緝字第二一四號聲請簡
    易判決處刑書、台灣高等法院被告全國前案記錄表在卷可考。綜上所述，此次被
    告三犯施用第二級、第一級毒品之事證明確，其犯行堪以認定。
二、查肅清煙毒條例業於八十七年五月二十日由總統以華總（一）義字第八七０００
    九九八六０號令將其名稱修正為毒品危害防制條例，並修正全文，於同年月二十
    二日生效。該條例第二條將具成癮性、濫用性及對社會危害性之麻醉藥品與其製
    品及影響精神物質與其製品列為毒品，並將安非他命及ＭＤＭＡ列為毒品危害防
    制條例第二條第一項第二款之第二級毒品，將海洛因列為毒品危害防制條例第二
    條第一項第一款之第一級毒品。被告前曾多次施用毒品，分別經執行觀察勒戒或
    戒治處分後，又另行起意為本件各項施用毒品犯行，其此次施用毒品行為，核係
    分別犯毒品危害防制條例第十條第二項之施用第二級毒品罪及同法條第一項之施
    用第一級毒品罪。其非法施用第二級毒品ＭＤＭＡ、安非他命及第一級毒品海洛
    因前或後非法持有毒品之低度行為，分別為其非法施用之高度行為所吸收，均不
    另論罪。被告分別施用第二級毒品ＭＤＭＡ、安非他命及第一級毒品海洛因之施
    用行為個別（施用藥品種類、方法均不同），犯意互殊，應予分論併罰；公訴人
    認被告施用ＭＤＭＡ及安非他命部分應成立連續犯云云，顯係忽略其施用方式之
    差異，及施用不同種類藥品之犯意不同，而有誤會，附此說明。爰審酌被告非法
    施用第一級、第二級毒品，對個人身心戕害甚鉅，且前已因施用毒品案件，經執
    行觀察勒戒、戒治處分，仍三犯以上施用毒品罪，顯未因前所受處分、執行而決
    心改過，惟念其犯後態度良好，坦承犯行，及其本件施用毒品行為之時間長短、
    次數多寡、情節輕重等一切情狀，分別量處如主文所示之刑，並定其應執行之刑
    。
三、扣案之安非他命二包（總淨重零點九四公克，驗後餘重共淨重零點九二公克）、
    海洛英二包（合計淨重零點二五公克），均係查獲之毒品，為被告所自承，且有
    前開鑑定通知書可按，均依毒品危害防制條例第十八條第一項前段規定沒收銷燬
    之。
據上論斷，應依刑事訴訟法第二百九十九條第一項前段，毒品危害防制條例第十條第
一項、第二項、第十八條第一項前段，刑法第十一條前段、第五十一條第五款，判決
如主文。
本案經檢察官蔡立文到庭執行職務
中      華      民      國    九十二    年      七      月    二十五    日
                                臺灣臺北地方法刑事第八庭
                                    法  官  朱瑞娟
如不服本判決，應於判決送達後十日內，向本院提出上訴狀
右正本證明與原本無異。
                                    書記官  梁淑時
中      華      民      國    九十二    年      七      月    二十九    日
附錄本案論罪科刑之主要法條：
毒品危害防制條例第十條
施用第一級毒品者，處六月以上五年以下有期徒刑。
施用第二級毒品者，處三年以下有期徒刑。


司法院資訊處製作；財團法人民間司法改革基金會備份。
